臺灣高等法院刑事裁定                100年度毒抗字第287號
抗  告  人
即  被  告  呂明昱
上列抗告人即被告因違反毒品危害防制條例案件，經檢察官聲請
送觀察、勒戒（聲請案號：臺灣板橋地方法院檢察署100 年度聲
觀字第640 號），不服臺灣板橋地方法院中華民國100 年9 月 1
日第一審裁定（100 年度毒聲字第761 號），提起抗告，本院裁
定如下：
    主  文
抗告駁回。
    理  由
一、原裁定意旨略以：本件抗告人即被告呂明昱於民國（下同）
    100 年7 月13日凌晨 l 時許，在其新北市○○區○○路255
    巷22號住處，施用第二級毒品甲基安非他命，嗣於同年7 月
    15日11時20分許，在同市○區○○街66號前為警查獲，並扣
    得毒品甲基安非他命殘渣袋l 只、K 他命捲菸l 支等事實，
    業經被告自白不諱，且有臺灣檢驗科技股份有限公司出具之
    濫用藥物尿液檢驗報告附卷可稽，依毒品危害防制條例第2O
    條第l 項及觀察勒戒處分執行條例第3 條第l 項規定，裁定
    被告送勒戒處所觀察、勒戒等語。
二、抗告意旨略以：抗告人因現就讀高職二年級中，可否把觀察
    勒戒延到寒假以免中斷學業或以醫務治療替代；抗告人現已
    知錯，請給一次機會云云。
三、經查：
（一）、本件抗告人業已於偵查中自白其確有於上揭時地施用甲
        基安非他命之事實等情明確（見臺灣板橋地方法院檢察
        署100 年度毒偵字第4939號偵查卷第11頁）；又抗告人
        於為警查獲後，經警採取其尿液送臺灣檢驗科技股份有
        限公司以酵素免疫分析法初步檢驗，並以氣相層析質譜
        儀法確認檢驗結果，確呈甲基安非他命陽性反應，此有
        臺灣檢驗科技股份有限公司100 年7 月29日濫用藥物檢
        驗報告在卷可證（同上偵查卷第13頁），足證抗告人確
        有施用甲基安非他命無誤。
（二）、原裁定以抗告人施用甲基安非他命事證明確，依毒品危
        害防制條例第2O條第l項及觀察勒戒處分執行條例第3條
        第l 項規定，裁定將被告送勒戒處所觀察、勒戒一節，
        經核於法洵無不合。又觀察、勒戒，為法律之強制規定
        ，抗告人以其就讀在學中，請求對其諭知觀察勒戒之原
        裁定延至寒假以免中斷學業或以醫務治療替代一節，經
        核與原審據而為觀察勒戒裁定之認定抗告人有施用甲基
        安非他命之行為，並無關連性，自無從解免其施用毒品
        依法應受觀察、勒戒之責，是抗告人尚難據此執為正當
        之抗告理由。從而抗告人提起本件抗告，經核並無理由
        ，應予駁回。
據上論斷，應依刑事訴訟法第 412條，裁定如主文。
中    華    民    國   100    年    9     月    30    日
                  刑事第十五庭  審判長法  官  沈宜生
                                      法  官  吳炳桂
                                      法  官  陳坤地
以上正本證明與原本無異。
不得再抗告。
                                      書記官  梁駿川
中    華    民    國   100    年    10    月    3     日